【裁判字號】    99,上更(一),142
【裁判日期】    990816
【裁判案由】    妨害風化等
【裁判全文】
臺灣高等法院臺中分院刑事判決     99年度上更(一)字第142號
上  訴  人  臺灣臺中地方法院檢察署檢察官
上  訴  人
即  被  告  乙○○
選任辯護人  洪永叡律師
上列上訴人因被告妨害風化等案件，不服臺灣臺中地方法院95年
度訴字第995號，中華民國96年11月28日第一審判決（起訴案號
：臺灣臺中地方法院檢察署94年度偵字第3131、3986號），提起
上訴，前經本院判決後，經最高法院發回更審，本院判決如下：
    主  文
原判決關於乙○○部分均撤銷。
乙○○共同連續犯圖利以詐術使人性交罪，處有期徒刑肆年，減
為有期徒刑貳年。扣案如附表所示之物沒收。
乙○○被訴其餘部分無罪。
    犯罪事實
一、乙○○與李育誠（業經判處罪刑確定）因缺錢花用，竟由乙
    ○○提議，而共同基於意圖營利而以施用詐術之方法，使女
    子與他人為性交行為之概括犯意聯絡，先由李育誠於93年12
    月起，上網交友物色對象。待與代號00000000號女子（73年
    次，真實姓名年籍資料詳卷，以下簡稱A女）認識而假意交
    往，並取得A女信任而一同住在由李育誠、乙○○所承租之
    臺中市○○○街73號租屋處。李育誠及乙○○利用A女日漸
    信任、依賴李育誠之情感，見時機成熟，遂於94年1月21日
    ，獨留A女1人在上開豐樂二街租屋處，而由李育誠在臺中市
    ○○路某租屋處內傳送手機簡訊向A女謊稱：伊遭討債集團
    押走，背部被劃2刀，手腳被打到骨折，要乙○○想辦法救
    人云云。李育誠傳送完上開簡訊後，旋即刻意關閉手機，使
    A女無法與其聯絡，再由乙○○持空白本票前往上開豐樂二
    街租屋處，向A女誆稱：討債集團要求付贖新臺幣（下同）5
    百萬元，才肯釋放李育誠，為迅速籌款，須A女下海賣淫還
    錢，又為表示A女確有下海賣淫之決心，要拍攝A女之裸照以
    博取討債集團信任云云。A女因涉世未深，且已對李育誠付
    出感情而十分信任及依賴李育誠，一心為營救李育誠脫困，
    遂誤信為真，雖內心不願遭拍攝裸照及下海賣淫，仍勉強順
    從乙○○之指示，任由乙○○以李育誠所有之SONY數位相機
    ，拍攝裸照數張，並簽發票面金額共計560萬元（賴信民訛
    稱本金及利息之總額）之本票14張作為擔保。事畢，乙○○
    即向A女佯稱翌日起即須開始下海賣淫，否則李育誠仍將遭
    討債集團押走，並攜帶上開拍攝有A女裸照之數位相機及A女
    所簽發之本票離開上開豐樂二街租屋處。而李育誠當晚返回
    該租屋處時，因身上確有傷勢，A女遂不疑有他。
二、乙○○前與經營不詳應召站之真實姓名年籍不詳、綽號「蕭
    大哥」、「阿力」、「野獸」等成年男子即已認識，而劉啟
    裕（業經原審法院判處罪刑確定）則自94年1月上旬某日起
    ，因缺錢花用，透過廣告單向該不詳應召站應徵司機工作並
    被錄取，而與渠等共同基於意圖使女子與他人為性交而媒介
    以營利之概括犯意聯絡，擔任俗稱「馬伕」之司機工作，雙
    方談妥以劉啟裕所有之車牌號碼OL-9870號（起訴書誤載為
    OL-9780號）自用小客車，作為接送應召小姐前往臺中市區
    各汽車旅館從事性交易之交通工具，薪資則採鐘點費計算之
    方式（即每日每搭載1名應召女子，以往來車程每1小時收取
    2百元計算）。乙○○、李育誠、劉啟裕及綽號「蕭大哥」
    、「阿力」、「野獸」等成年男子即共同基於犯意聯絡，自
    94年1月22日（即A女簽立上開本票及被拍攝裸照之翌日）起
    至同年2月1日止，由綽號「蕭大哥」、「阿力」、「野獸」
    等成年男子負責發送性交易之小廣告，用以吸引不特定男客
    依廣告所載電話與該應召站聯絡後，由渠等接洽、安排從事
    性交易之事宜，次以所持用之不詳行動電話通知乙○○有男
    客欲從事性交易後，再指派劉啟裕前往接送A女往返臺中市
    ○○路264之1號「香水美容美體休閒中心」、臺中市○○路
    685之1號「夏威夷HOTEL」或臺中市○○路○段151號「虹星
    汽車旅館」等地，先後與游榮基、吳興、林木南、廖崇毅、
    程俊憲、林威龍、劉俊均等不特定男客進行俗稱「全套」之
    性交易行為（即男客將性器官插入女子性器官內直至射精為
    止），計價方式為每1節40至50分鐘不等，每節收費2千元至
    3千元不等，其間A女共計從事性交易數十次，性交易所得逾
    10萬元，經扣除劉啟裕之薪資後，餘款均由乙○○收取，再
    與綽號「蕭大哥」等人所經營之應召站朋分款項，李育誠並
    已從中獲得5萬元，乙○○、李育誠、劉啟裕、綽號「蕭大
    哥」、「阿力」、「野獸」等人即共同以此方式牟利。嗣因
    A女不堪性交易次數過於頻繁，且逐漸起疑，乃於94年2 月1
    日上午6時許，自行由上開豐樂二街租屋處後門爬鐵絲網離
    開後報警。警方據報後，先於同年2月7日14時40分許，在上
    開臺中市○○○街73號租屋處搜索，查扣如附表編號1至2所
    示分別為李育誠、乙○○所有供犯本件犯罪所用之物；再於
    同日23時30分許，在彰化縣田中鎮○○路○段299號拘提李
    育誠到案，另由李育誠於94年3月30日偵訊時，主動提出其
    所有如附表編號3所示供犯罪所用之數位相機扣案。
三、案經A女訴由彰化縣警察局田中分局報請臺灣臺中地方法院
    檢察署檢察官偵查起訴。
    理  由
甲、證據能力之說明：
  1.告訴人A女於偵訊之證述（見94年度偵字第3131號卷第46至4
    8頁、第91至93頁、第109頁）、證人游榮基（即與告訴人A
    女從事性交易之男客）於偵訊之證述（見94年度偵字第3986
    號卷第198至200頁）：被告及其辯護人並未提出有何顯不可
    信之證據，本院復查無顯不可信之情況，依刑事訴訟法第15
    9條之1第2項之規定，認有證據能力。
  2.證人吳興（即與告訴人A女從事性交易之男客）於警詢之證
    述（見94年度偵字第3986號卷第157頁），對於如何以電話
    與應召站及告訴人A女聯繫一事，雖與原審審判中所證述（
    見原審卷(三)第13至18頁）略有出入，惟經提示其警詢之陳述
    後，證人吳興亦當庭解釋稱：警詢時所述為實在，伊確係依
    據記憶陳述、指認，且警詢時距離事發較近，印象較為深刻
    等語。是本院認證人吳興既與被告等人均無嫌隙，並無刻意
    誣陷之可能，其警詢所述復距事發時間甚近，衡諸常情，印
    象最為深刻，本院又查無任何不當外力足以影響其陳述之任
    意性，故依刑事訴訟法第159條之2之規定，認有證據能力。
  3.證人林木南、廖崇毅、程俊憲、林威龍、劉俊均（即與告訴
    人A女從事性交易之男客）於警詢之證述（見94年度偵字第3
    986號卷第160至171頁），檢察官、被告及其辯護人於法院
    調查證據時，知有刑事訴訟法第159條第1項不得為證據之情
    形，而未於言詞辯論終結前聲明異議，本院審酌渠等證述內
    容各為有以所持用之行動電話，與告訴人A女所持用之09217
    1****行動電話進行性交易之聯繫後，與A女從事性交易之行
    為，且經審酌該等言詞陳述作成時之情況，一則距案發時間
    甚近，正值各該證人記憶猶新之際，二則查無何不當外力介
    入影響陳述之任意性，故均認為適當，依刑事訴訟法第159
    條之5之規定，均認有證據能力。
  4.告訴人A女所持用之092171****行動電話與共同被告李育誠
    所持用之096030****號行動電話、被告乙○○所持用之0913
    49** **號行動電話、同案共犯劉啟裕所持用之091316****
    號行動電話間之通聯紀錄（見94年度偵字第3131號卷第23至
    25頁）、各該行動電話門號之通聯調閱查詢單（見94年度偵
    字第3986號卷第186至193頁）及車牌號碼OL-9870號自用小
    客車之車籍資料（見94年度聲拘字第20號卷第26頁），分別
    為電信事業單位及監理單位承辦相關業務之人，於業務上所
    製作之證明文書，並非針對本件個案所作成，乃通常業務過
    程不間斷、有規律之記載，有其他業務人員足以校對其正確
    性，且無預見日後可能會被提供作為證據之偽造動機，應屬
    例行性之業務文書，依刑事訴訟法第159條之4第2款之規定
    ，均應認有證據能力。
  5.搜索扣押筆錄、查獲現場圖、查獲現場照片及賣淫地點照片
    （見聲拘字第20號卷第19至25頁；94年度偵字第3131號卷第
    64頁、第103頁；94年度偵字第3986號卷第57頁），係彰化
    縣警察局田中分局承辦員警為執行本案勤務所製作，其內容
    為本案查獲當天之搜索扣押情形及現場紀錄，屬被告以外之
    人於審判外之書面陳述；檢察官、被告及其辯護人於法院調
    查證據時，知有刑事訴訟法第159條第1項不得為證據之情形
    ，而未於言詞辯論終結前聲明異議，本院審酌該等書面陳述
    作成時之情況，認為適當，依刑事訴訟法第159條之5之規定
    ，應認有證據能力。
乙、實體之說明：
壹、有罪部分：
一、訊據上訴人即被告（下稱被告）乙○○矢口否認有何意圖營
    利而以詐術方法使告訴人A女與他人為性交行為，辯稱：伊
    僅係單純與李育誠承租上開豐樂二街租屋處，擔任該租屋之
    保證人，雖曾至該處，但係找李育誠，伊看過告訴人A女，
    但與告訴人A女並不熟，對於告訴人A女賣淫之事，伊全不知
    情，亦未強迫其簽發本票云云。選任辯護人辯護意旨略以：
    本案係因告訴人A女與其男友感情鬧翻，因而懷恨在心，才
    引發後續這些事情等語。惟查：
(一)、證人即共同被告李育誠就其如何與被告乙○○共同以上開詐
    術方法，使告訴人A女與他人為性交易犯行之細節，均已坦
    承不諱，且於原審審理時就被告乙○○所涉犯行部分亦具結
    證述綦詳（見原審卷(二)第76至96頁），復據告訴人A女於偵
    查中及原審審理時均具結證述明確（見偵卷第46至48頁、第
    91至93頁；原審卷(二)第32至55頁、第69至72頁）。而告訴人
    A女於上開時間、地點，確實經媒介後從事性交易，以及性
    交易所得經扣除同案共犯劉啟裕擔任「馬伕」之薪資後，餘
    款均由被告乙○○收取等情，則經同案被告劉啟裕、楊秀雪
    （楊秀雪業經原審法院判決無罪確定）於原審審理時分別具
    結證述明確（見原審卷(三)第22至32頁、第34至45頁），並經
    證人游榮基於偵查中及原審審理時具結證述在案（見偵卷第
    198頁；原審卷(二)第56至74頁），復有證人吳興於警詢及原
    審審理時之證述可佐（見94年度偵字第3986號卷第157頁；
    原審卷(三)第13至18頁）；以及證人林木南、廖崇毅、程俊憲
    、林威龍、劉俊均於警詢之證述（見94年度偵字第3986號卷
    第160至171頁）在卷可憑。此外，復有被告乙○○、李育誠
    租用上開豐樂二街租屋處之租賃契約書、搜索扣押筆錄、查
    獲現場圖、查獲現場照片及賣淫地點照片，與車牌號碼OL-9
    870號自用小客車之車籍資料（見聲拘字第20號卷第12頁、
    第19至26頁；94年度偵字第3131號卷第64頁、第103頁；94
    年度偵字第3986號卷第57頁）等足資參佐。
(二)、被告乙○○雖以前詞置辯，惟其上開犯行，除有上述各該證
    據可證外，且核諸告訴人A女、共同被告李育誠、劉啟裕、
    楊秀雪之證述內容，彼此間尚屬相符可互相參佐，並無矛盾
    或顯與事實不符之處。又徵之渠等間並無相互串聯設詞攀誣
    被告乙○○之動機與可能性，故各該證述均堪採信。其次，
    依據告訴人A女所持用之092171****行動電話之通聯紀錄顯
    示（見94年度偵字第3131號卷第23至25頁），於本案發生期
    間，被告乙○○所持用之091349****號行動電話確有多次與
    告訴人A女之通話紀錄，其通話之時間，要與告訴人A女所證
    經被告乙○○告知，指示從事性交易之情節尚屬吻合。苟被
    告乙○○如其所辯僅係單純擔任租屋之保證人，且與自稱為
    李育誠女友之告訴人A女並無交情，衡諸常情，當無在短短
    10日之內，竟與告訴人A女往來電話通聯如此頻繁之理。被
    告乙○○於本院雖先辯稱：當時是李育誠向伊借手機，但他
    打給何人伊不知道云云，繼又辯稱：伊當時使用之行動電話
    號碼忘了云云，與李育誠之證詞不符，顯屬飾卸之詞，不足
    採信。再者，同案被告楊秀雪於案發期間，係與告訴人A女
    一同住居於上開豐樂二街租屋處，且亦為從事性交易之女子
    ，依據楊秀雪於原審審理時之證述（見原審卷(三)第34至45頁
    ），足認告訴人A女從事性交易之相關聯絡、指派及收取性
    交易所得事宜，均為被告乙○○所安排與掌控，共同被告李
    育誠與該等經營應召站之綽號「蕭大哥」、「阿力」、「野
    獸」等成年男子並無任何關係。而楊秀雪關於告訴人A女如
    何被指示及安排前往指定之性交易地點、告訴人A女從事性
    交易之交易方式與過程、司機即同案被告劉啟裕如何接送，
    以及每日性交易所得如何收取保管等情節所為之證述，又核
    與同案被告劉啟裕所證述內容大致相符，更足徵告訴人A女
    、共同被告李育誠及楊秀雪所證，本案確為被告乙○○一手
    策劃並居於主導地位等情節，要屬真實，並非虛妄。被告乙
    ○○空言否認犯行，顯與事實不符，不足採信。至於選任辯
    護人雖辯護稱：本案係因告訴人A女與其男友李育誠感情鬧
    翻，因而懷恨在心，才引發後續這些事情等語。惟查，共同
    正犯李育誠已坦承確有為本案犯行並經法院判處罪刑確定，
    顯見確有其事。而被告僅係李育誠之友人，與告訴人A女及
    李育誠間之感情亦無涉，何以本案告訴人A女自始至終均堅
    指被告涉案，並為本案之主導者？且被告之犯行亦經共同正
    犯李育誠、劉啟裕，及證人楊秀雪等人證明屬實，足見本案
    並非告訴人A女誣指，選任辯護人此部分辯護意旨，尚不足
    採。
(三)、告訴人A女雖無上開豐樂二街租屋處之大門鑰匙可供自由開
    啟出入，然該處尚有停車庫鐵門，一經按鈕即可拉啟鐵門進
    出，而後門庭院圍牆雖架設鐵絲網，但尚非難以攀爬翻越之
    程度，且告訴人A女於案發期間，每日前往指定之性交易地
    點從事性交易之過程，並非全程均由其餘同案被告陪同或監
    控，同案被告劉啟裕載其至指定之性交易地點附近後，即讓
    告訴人A女自行下車步行前往指定地點，而在等待接送前往
    下一筆性交易指定地點，及當日結束性交易工作待返回上開
    豐樂二街租屋處時，告訴人A女均有相當之時間空檔為獨自
    一人之情形，其從事性交易之過程並未遭監控、跟蹤或任何
    強暴脅迫之方式限制其行動自由等情，為告訴人A女始終指
    述、證述明確，且有同案被告劉啟裕、楊秀雪之證述可佐，
    並有前揭查獲現場圖、查獲現場照片及賣淫地點照片等可供
    參酌，故本案尚難認被告乙○○係以脅迫之違反告訴人A女
    意願之方式，使告訴人A女與不特定之男客從事性交易。被
    告乙○○顯然係利用告訴人A女對李育誠之感情，假造李育
    誠受地下錢莊催逼債款之情節，使告訴人A女陷於錯誤，而
    同意賣淫替李育誠償債無訛。
(四)、檢察官雖以：共同被告李育誠對告訴人A女所發送之簡訊內
    容：伊遭討債集團押走，背部被劃2刀，手腳被打到骨折，
    要乙○○想辦法救人云云，足使被害人A女有恐慌、擔憂之
    情形，顯然已對其心理產生壓迫感，而其自由意志亦因而受
    到限制，才勉強拍攝裸照進而簽發本票，並從事性交易，欲
    圖以此換取李育誠之自由及安全，故A女絕非單純陷於錯誤
    而已，因認被告乙○○及共同被告李育誠係施用「脅迫」之
    方法使A女就範等語。惟查，關於告訴人A女被拍攝裸照、簽
    發本票，並進而從事性交易，均係因被告乙○○與共同被告
    李育誠對其施以詐術後，由告訴人A女同意為之，而其施用
    詐術之方式即係由李育誠傳送上開簡訊予A女，而使A女陷於
    錯誤，因而同意為上開行為，被告乙○○及共同被告李育誠
    並未以脅迫或恐嚇方式強逼告訴人A女為之，況李育誠與告
    訴人A女彼此之間，亦非依法令或契約，應扶助、養育或保
    護之人，故即便告訴人A女於接收上開簡訊後，內心感到恐
    慌、擔憂，惟仍與直接對A女為脅迫或恐嚇之方式不同，被
    告乙○○及共同被告李育誠對告訴人A女所為，仍應認係單
    純施以詐術之方式，而非以脅迫或恐嚇之方式，併此敘明。
(五)、被告乙○○雖未提供任何場所使告訴人A女從事性交易，然
    被告乙○○係先透過經營應召站之綽號「蕭大哥」、「阿力
    」、「野獸」等成年男子負責先發送性交易之小廣告，吸引
    不特定男客依廣告所載電話與該應召站聯絡後，由渠等接洽
    、安排從事性交易之不特定汽車旅館等事宜；次以所持用之
    不詳行動電話通知被告乙○○有男客欲從事性交易後，再指
    派同案被告劉啟裕接送告訴人A女往返指定之交易地點，從
    事全套之性交易行為，計價方式為每1節40至50分鐘不等，
    每節收費2千元至3千元不等，而告訴人A女於案發期間，業
    已從事性交易行為達數十次，性交易所得逾10萬元，其中扣
    除同案被告劉啟裕擔任「馬伕」之薪資後，餘款均由被告乙
    ○○收取，再與綽號「蕭大哥」等人所經營之應召站朋分款
    項，共同被告李育誠並已從中獲得5萬元，業據認定如前，
    顯見被告乙○○就以詐術方法使A女與不特定男客為性交易
    部分，確實有藉以牟利之營利意圖，灼然甚明。此部分被告
    乙○○共同意圖營利，以詐術方法使告訴人A女與他人為性
    交之犯行部分，事證明確，堪予認定。
二、查被告行為後，刑法關於共犯（第28條）、罰金刑最低額（
    第33條第5款）、連續犯（第56條）、性侵害犯罪強制治療
    （第91條之1）等規定，業經總統於94年2月2日修正公布，
    並自95年7月1日起施行。比較各該修正前後之規定內容，其
    中就共犯之規定，修正後之規定對於被告較為有利，其餘修
    正後之規定，並無較有利於被告之情形，故應一體適用修正
    前之規定論處。核被告乙○○所為，係犯刑法第231條第1項
    後段之意圖營利以詐術方法使女子與他人為性交罪。公訴意
    旨認被告所為使告訴人A女從事性交易行為部分，係犯刑法
    第231條之1第1項之強制使人為性交行為罪。然按該罪之立
    法理由，係謂：「增設意圖營利以強制等手段或以藥劑、催
    眠術使人『無法抵抗』，而使人為性交或猥褻行為之處罰，
    以保人身安全，遏止色情泛濫」等語；則該罪之犯罪手段，
    自以強暴、脅迫、恐嚇、監控、藥劑、催眠術或其他與此相
    當而足以使被害人陷於「無法抵抗」之方法，使人與他人為
    性交行為，始該當該罪之構成要件。而本案被害人係因受被
    告欺罔，誤信必須從事性交易行為，始能代償李育誠積欠地
    下錢莊之債務，故聽從被告安排為性交易，業如前述。故被
    告所為，自僅構成同法第231條第1項後段之罪，此部分起訴
    法條自有未洽，惟因基本社會事實相同，起訴法條自應予以
    變更。被告與李育誠就上開意圖營利以詐術方法使A女與他
    人為性交犯行部分，有犯意之聯絡及行為之分擔，均為共同
    正犯。又按共同正犯之意思聯絡，原不以數人間直接發生者
    為限，即有間接之聯絡者，亦包括在內，如甲分別邀約乙、
    丙犯罪，雖乙、丙間彼此並無直接之聯絡，亦無礙於其為共
    同正犯之成立（最高法院77年台上字第21 35號判例意旨可
    資參照）。同案被告劉啟裕雖係受僱於經營應召站之綽號「
    蕭大哥」、「阿力」、「野獸」等不詳成年男子擔任司機之
    工作，而未與被告乙○○或李育誠有直接之犯意聯絡，然渠
    等就意圖使女子與他人為性交之行為而媒介以營利之犯行部
    分，所為要屬各自分擔意圖使告訴人A女與他人為性交之行
    為而媒介以營利之構成要件之部分行為，故同案被告劉啟裕
    就該部分犯行，與綽號「蕭大哥」、「阿力」、「野獸」等
    不詳成年男子間有直接之犯意聯絡，與被告乙○○、李育誠
    則有間接之犯意聯絡，被告乙○○與同案被告李育誠、劉啟
    裕、綽號「蕭大哥」、「阿力」、「野獸」等均仍應論以共
    同正犯。被告先後多次共同意圖營利，以詐術方法使告訴人
    A女與他人為性交行為，時間緊接，方法相同，觸犯構成要
    件相同之罪名，顯係基於概括犯意為之，應依修正前刑法第
    56條連續犯之規定，論以一罪，並依法加重其刑。
三、原審法院就被告犯意圖營利使告訴人A女與他人為性交行為
    部分，認罪證明確，而予論罪科刑，固非無見。惟查，被告
    此部分犯罪行為，係犯刑法第231條第1項後段之罪，已如前
    述，乃原審卻認被告係犯同法第231條之1第1項之罪，自有
    違誤。被告乙○○此部分上訴意旨以否認犯行，另檢察官上
    訴意旨認被告係以脅迫手段逼使告訴人A女與他人為性交行
    為，均指摘原判決不當，惟依上開說明，均無足取，然原判
    決關於此部分既有上開可議之處，自屬無可維持，應由本院
    予以撤銷改判。爰審酌被告為年輕體健之成年人，竟不思以
    正途營生，被告於本件犯罪計畫居於主導之地位，犯罪所得
    亦由其收取分配，被告利用A女年輕識淺，對感情之憧憬嚮
    往及對人性之信任，而誘使其從事性交易，對告訴人造成嚴
    重之心理傷害，且犯後多方推諉卸責，毫無悔意之態度，暨
    其素行、犯罪手段、犯罪所得、智識程度及生活狀況等一切
    情狀，量處如主文第2項所示之刑。又被告犯罪時間，係於
    民國96年4月24日以前，合於中華民國九十六年罪犯減刑條
    例規定基準日之前，其所犯之罪所處之刑，應依該條例第2
    條第1項第3款之規定，減其刑期2分之1，爰併宣告其減得之
    刑。至扣案如附表所示之物，分別為被告乙○○及共同正犯
    李育誠所有，供本件犯罪所用之物，業據共同正犯李育誠供
    承無訛，並有同案被告楊秀雪之證述及告訴人A女之證述可
    佐，爰依刑法第38條第1項第2款之規定，併予宣告沒收。另
    原審經函請行政院衛生署草屯療養院就有無對被告乙○○施
    以強制治療之必要實施鑑定，依據該院95年6月20日草療精
    字第4022號函檢附之性侵害加害者鑑定報告書（見原審卷(二)
    第104至108頁）之記載，認為就被告乙○○過去史和鑑定過
    程所見，且參照加拿大法務部知性犯罪靜態因素九九評估量
    表，得分為二分，預估其五年內性犯罪再犯率為百分之九，
    十年內再犯率為百分之十三，屬於中低度危險群；又綜合上
    開精神鑑定報告書所載關於被告乙○○身體及神經學檢查、
    血液、生化、尿液檢查、腦電波檢查、心理測驗等鑑定內容
    ，亦認為被告乙○○案發及目前之精神狀況正常，並無罹患
    精神分裂症或精神官能症等精神疾病，亦無臨床診斷顯示有
    何違反社會人格之傾向，又尚無性認知偏差之明顯跡象，在
    犯下本案前並無其他性侵害犯罪之前科，未來是否有以同樣
    方式重複犯案之可能性亦不明確，則被告乙○○是否達於中
    高度再犯率之性侵害犯罪病態程度，確有疑問，亦即被告是
    否於接受司法單位處以自由刑之執行與矯治之外，尚有接受
    醫療院所施以強制治療之必要性，實非無疑。綜合全案事證
    及行政院衛生署草屯療養院之上開鑑定報告，認為本件被告
    乙○○尚未達於必須接受醫療院所施以強制治療之必要性，
    故不另依被告乙○○行為時即修正前之刑法第91條之1第1項
    之規定，諭知其應於刑之執行前，令入相當處所施以治療。
貳、無罪部分：
一、公訴意旨另以：被告乙○○擅自逾越其與李育誠等人之原計
    劃，而於94年1月21日，在台中市○○○街73號租屋處內拍
    攝A女裸照時，另基於強制猥褻之犯意，違反A女之意願，利
    用上述脅迫之情狀，以其性器官在該女子性器官外摩擦之方
    式，予以猥褻得逞，因認被告此部分另涉犯刑法第224條之
    強制猥褻罪嫌，另檢察官於原審審理時，則就被告乙○○此
    部分犯行，變更起訴法條為刑法第221條第2項、第1項之強
    制性交未遂罪嫌（參原審卷(一)第79頁）。
二、按「告訴人之告訴，係以使被告受刑事訴追為目的，是其陳
    述是否與事實相符，仍應調查其他證據以資審認。」最高法
    院著有52年台上字第1300號判例意旨可資參照。是告訴人就
    被害經過所為之陳述，其目的在於使被告受刑事訴追處罰，
    與被告處於絕對相反之立場，其陳述或不免渲染、誇大。是
    被害人陳述之被害經過，除須無瑕疵可指外，且須就其他方
    面調查又與事實相符，亦即仍應調查其他補強證據以擔保其
    指證、陳述確有相當之真實性，而為通常一般人均不致有所
    懷疑者，始得採為論罪科刑之依據。
三、訊據被告乙○○堅決否認有何對告訴人A女為強制猥褻或強
    制性交未遂犯行，辯稱：伊與告訴人A女並不熟識，並未對
    其拍照，亦未對其強制猥褻或強制姦淫未遂等語。經查：告
    訴人A女固於偵查中證述：「……乙○○是在陰道外摩擦，
    沒插入……乙○○跟我說對方要求我要有下海的決心要我拍
    性愛過程及裸照……」等語；以及在原審審理時具結證述：
    「……我與乙○○沒有穿衣服，乙○○有撫摸我的生殖器與
    胸部，用嘴親吻我的胸部，並用他的生殖器與我的生殖器外
    面摩擦……拍光碟過程中乙○○沒有戴保險套也沒有射精，
    也沒有口交……」等語（見94年度偵字第3131號卷第91至93
    頁；原審卷(二)第32至45頁），固指證歷歷。惟查，共同被告
    李育誠於警偵訊及原審審理時，均供稱未看到被告乙○○與
    告訴人A女為類似性交之錄影畫面。另李育誠於94年3月30日
    偵訊時提出如附表編號3所示之數位相機（含記憶卡）之前
    ，即已先依被告乙○○之指示將其內之影像檔案悉數刪除，
    故亦無上開畫面之影像檔案可資佐證。而共同被告李育誠固
    證稱：係由被告乙○○操作數位相機播放A女的影片給伊看
    ，伊僅有稍微看一下，並沒有從頭看到尾，應該還有其他段
    影片，但伊沒有再刻意看下去，沒有看到照片等語（見原審
    卷(二)第82至84頁），惟仍無法佐證確有被告乙○○與告訴人
    A女為類似性交或猥褻錄影畫面之影像檔案存在，即告訴人A
    女之上開證述，並無其他補強證據存在，依上開最高法院見
    解，自難以告訴人A女之指述為唯一證據，即為被告乙○○
    確有此部分犯行之認定。
四、至於檢察官於原審審理時，固曾就被告乙○○此部分犯行變
    更起訴法條為刑法第221條第2項、第1項之強制性交未遂罪
    （見原審卷(一)第79頁），惟因此部分之犯罪事實不能證明，
    已如前述，則被告乙○○除未能構成刑法第224條之強制猥
    褻罪嫌則，亦不構成刑法第221條第2項、第1項之強制性交
    未遂罪嫌，自屬當然。
五、原審就被告乙○○涉嫌強制猥褻或強制性交告訴人A女未遂
    部分之犯行，未詳予勾稽各項事證，遽認被告此部分強制猥
    褻犯行亦罪證明確，而予以論罪科刑，自有違誤。檢察官此
    部分上訴意旨，以被告乙○○對告訴人A女所使用之方式亦
    屬脅迫之方法予以強制猥褻得逞，非如原審所認定係以施以
    詐術方式為之，而認原審認事用法不當，惟此部分既無法認
    定被告乙○○有對告訴人A女為強制猥褻或強制性交未遂之
    犯行，自無進一步探討是否係施用詐術或以脅迫方式為之之
    必要，檢察官此部分之上訴無理由。而被告此部分上訴意旨
    ，則以否認犯行，指摘原判決此部分不當，自有理由，應由
    本院將原判決關於此部分亦併予撤銷，並為被告此部分無罪
    之諭知。
據上論斷，應依刑事訴訟法第369條第1項前段、第364條、第299
條第1項前段、第300條、第301條第1項，刑法第2條第1項、第23
1條第1項、第38條第1項第2款，修正前刑法第28條、第56條，刑
法施行法第1條之1，中華民國九十六年罪犯減刑條例第2條第1項
第3款、第7條，判決如主文。
本案經檢察官甲○○到庭執行職務。
中    華    民    國    99    年    8    月    16     日
            刑事第八庭  審判長法  官  羅  得  村
                              法  官  簡  源  希
                              法  官  郭  瑞  祥
以上正本證明與原本無異。
如不服本判決應於收受送達後十日內向本院提出上訴書狀，其未
敘述上訴之理由者，並得於提起上訴後十日內向本院補提理由書
（均須按他造當事人之人數附繕本）「切勿逕送上級法院」。

                              書記官  李  妍  嬅 
           
中    華    民    國    99    年    8     月    16    日
附錄本案論罪科刑法條全文：
中華民國刑法第231條
意圖使男女與他人為性交或猥褻之行為，而引誘、容留或媒介以
營利者，處5年以下有期徒刑，得併科10萬元以下罰金。以詐術
犯之者，亦同。
公務員包庇他人犯前項之罪者，依前項之規定加重其刑至二分之
一。









附表：
┌──┬───────────────┬─────┬─────────┐
│編號│      扣  案  物  名  稱      │  數  量  │  持有人╱所有人  │
├──┼───────────────┼─────┼─────────┤
│ 1  │樂定偶—21藥錠（避孕藥）      │壹包      │乙○○購買供A女從 │
│    │                              │          │事性交易時使用    │
├──┼───────────────┼─────┼─────────┤
│ 2  │Innostream行動電話機（含門號09│壹支      │李育誠            │
│    │00000000之SIM卡壹張）         │          │                  │
├──┼───────────────┼─────┼─────────┤
│ 3  │Sony數位相機（含記憶卡壹張）  │壹台      │李育誠            │
└──┴───────────────┴─────┴─────────┘

司法院資訊處製作；財團法人民間司法改革基金會備份。
